【裁判字號】    94,易,1541
【裁判日期】    950316
【裁判案由】    竊盜
【裁判全文】
臺灣板橋地方法院刑事判決              94年度易字第1541號
公  訴  人  臺灣板橋地方法院檢察署檢察官
被      告  己○○
                    （另案於臺北監獄臺北分監執行）
上列被告因竊盜案件，經檢察官提起公訴（94年度偵字第16268
號）及移送併案（95年度偵字第1996號），本院判決如下：
    主  文
己○○共同連續踰越安全設備竊盜，累犯，處有期徒刑壹年貳月
。
扣案之鑰匙支均沒收。
    事  實
一、己○○前於民國91年間，因違反毒品危害防制條例案件，經
    本院以91年度板簡字第858 號判決判處有期徒刑4 月確定，
    入監執行於92年10月29日執行完畢。詎己○○猶不知悔改，
    復基於意圖為自己不法所有之概括犯意，或共同、或單獨連
    續為下列行為：
（一）於94年8 月1 日10時許，己○○與真實姓名年籍不詳綽號
      「阿豪」之成年男子，共同基於犯意之聯絡，趁臺北縣板
      橋市縣○○道○ 段121 巷9 弄12之1 號公寓樓下大門未鎖
      ，進入該處樓梯間，再攀爬而踰越具有防盜功能屬安全設
      備之窗戶進入4 樓丁○○○之住處（侵入住宅未據告訴）
      ，共同竊取屋內之華碩牌筆記型電腦1 台（型號：M2400
      、序號：SN：3CNP00 3644 ，價值新臺幣〈下同〉40,000
      元）、金項鍊1 條（價值5, 000元）、郵局存摺及彰化商
      業銀行帳戶存摺各1 本，得手後二人隨即逃離現場，再由
      己○○分得上開竊得之筆記型電腦，其餘物品則由綽號「
      阿豪」之成年人分得，嗣己○○欲將該竊得之筆記型電腦
      賣予友人庚○○，經庚○○檢視後發現該筆記型電腦來源
      似有問題，因而報警查悉上情。
（二）於94年12月19日11時許，己○○單獨一人行經臺北縣板橋
      市○○路379 巷時，見戊○○所有之車號GI-2633 號自用
      小客車（價值約50,000元）停放於該巷底，即承前概括犯
      意，以其所有之自備之鑰匙3 支竊取該車，得手後供己代
      步使用，嗣將之停放於臺北縣板橋市○○路○ 段225 巷旁
      之石雕公園內之停車格，為警於94年12月23日17時許至該
      處巡邏時，發現該車為失竊車輛而查獲（已發還戊○○）
      。
（三）己○○於95年1 月9 日22時起至翌日13時許間之某時（併
      案意旨書誤載為同年月10日14時30分許），在臺北縣板橋
      市○○路216 巷2 弄口，單獨一人持前開自備之鑰匙3 支
      ，竊取乙○○所有之車號M87-432 號重型機車（約值20,0
      00元），得手後供己騎用，嗣將之停放於臺北縣永和市○○○路○ 段51巷7 號前。
（四）己○○於95年1 月11日2 時起至同日16時許間之某時（併
      案意旨書誤繕為同日20時45分許），在臺北縣板橋市○○
      路○ 段228 巷9 號前（併案意旨書誤繕為288 巷），單獨
      一人持前開自備之鑰匙3 支，竊取周樹根所有供甲○○使
      用之車號QHT-395 號輕型機車（約值5,000 元），得手後
      供己騎用，嗣將之停放於臺北縣板橋市○○○路211 號前
      。
（五）己○○於95年1 月11日22時起至翌日1 時許間之某時（併
      案意旨書誤載為95年1 月12日23時許），在臺北縣板橋市
      ○○街26巷17號前（併案意旨書誤寫為臺北縣板橋市○○
      街15巷5 號），單獨一人以前開自備之鑰匙3 支，竊取鍾
      杰洲（併案意旨書誤載為中杰洲）所有之車號AZJ-207 號
      重型機車（約值10,000元），得手後供己騎用。
（六）嗣於95年1 月12日1 時許（併案意旨書誤載為同年月13日
      8 時許），己○○將前開甫竊得之車號AZJ-207 號重型機
      車停放在臺北縣中和市○○路363 巷49號前，並步行至該
      巷巷口時，復承前概括犯意，持前開自備之鑰匙3 支，竊
      取李勝雲所有供張文使有之車號IU-2500 號自用小貨車
      ，得手後供己代步使用，嗣將之停放於臺北板橋市○○路
      ○ 段居仁巷1 弄臨55之5 號前。
（七）己○○於95年1 月12日8 時起至同日22時許間之某時（併
      案意旨書誤載為同日23時許），在臺北縣板橋市○○街15
      巷5 號前，單獨一人持前開自備之鑰匙3 支，竊取丙○○
      所有之車號UTU-350 號輕型機車，得手後供己騎用，隨即
      於同日23時許，騎乘後該車，行經臺北縣板橋市○○路29
      號前，為警臨檢查獲，當場扣得前揭鑰匙3 支及所己○○
      所騎乘之車號UTU-350 號輕型機車（該車已發還丙○○）
      ，己○○隨即帶同警方前往前開（三）至（六）所示之車
      輛停放地點，再查獲上開車輛（已分別發還乙○○、甲○○、鍾杰洲、張文），因而查悉上情。
二、案經臺北市政府警察局移請臺灣板橋地方法院檢察署檢察官
    偵查起訴暨移送併辦。
    理  由
一、證據能力：本件以下所引用之證據，檢察官、被告己○○於
    本院調查證據時均無異議，本院審酌該證據作成之情況，認
    為均適於為本件認定事實之依據，依刑事訴訟法第159 條之
    5 第2 項之規定，均有證據能力，合先敘明。
二、上揭犯罪事實，業據被告己○○於本院審理時坦承不諱，核
    與證人即被害人丁○○○、戊○○、乙○○、甲○○、鍾杰
    洲、張文、丙○○及證人黃國陽於警詢時指證之情節相符
    ，並有贓物認領保管單6 紙、現場勘查照片4 幀、車輛尋獲
    電腦輸入單4 紙、查詢車輛認可資料1 紙及查獲照片13幀附
    卷可稽。此外，復有被告所有持以行竊之鑰匙3 支扣案可資
    佐證，足認被告自白與事實相符。本案事證明確，被告犯行
    堪以認定，應依法論科。
三、按刑法第321 條第1 項第2 款所謂安全設備，係指依社會通
    常觀念足認為防盜之設備而言（最高法院55年臺上字第547
    號判例要旨參照）。查被害人丁○○○前開住處之窗戶係因
    防盜而設，具有防盜之功能，足認係安全設備。是核被告所
    為，就事實一之（一）部分係犯刑法第321 條第1 項第2 款
    之踰越安全設備竊盜罪、就事實一之（二）至（七）部分係
    犯同法第320 條第1 項之普通竊盜罪。被告與綽號「阿豪」
    之成年男子間，就事實一之（一）所示犯行，有犯意之聯絡
    及行為之分擔，為共同正犯。又就事實一之（一）部分事實
    ，被告係以踰越窗戶之安全設備而竊盜之情，業據被告供明
    在卷，檢察官疏未斟酌被告踰越安全設備之行為，認被告係
    犯刑法第320 條第1 項之普通竊盜罪，尚有未合，惟其基本
    社會事實同一，復經本院當庭告知被告變更後之罪名（見本
    院95年3 月2 日審判筆錄第2 頁），爰依法變更起訴法條為
    刑法第321 條第1 項第2 款之踰越安全設備竊盜罪。被告先
    後7 次竊盜犯行，時間緊接，方法相同，觸犯構成要件相同
    之罪，顯係基於概括犯意反覆為之，為連續犯，應依刑法第
    56條規定論以較重之踰越安全設備竊盜罪，並加重其刑。再
    如事實一之（二）至（七）所示犯行，雖未據檢察官起訴，
    然與起訴部分有如前述連續犯之裁判上一罪關係，復經檢察
    官移送併辦（臺灣板橋地方法院檢察署95年度偵字第1996號
    ），為起訴效力所及，本院自應併予審究。另被告有如事實
    一前段所示之犯罪科刑及執行情形，有臺灣高等法院被告前
    案紀錄表在卷可稽，其於上開有期徒刑執行完畢後5 年內，
    再犯本件有期徒刑以上之罪，為累犯，應依刑法第47條規定
    ，遞加重其刑。爰審酌被告正值壯年，不思正當工作以獲取
    財物，妄想以竊盜手段不勞而獲，其觀念偏差，有待矯治，
    兼衡其智識、品行、所竊財物價值及犯後坦承犯行，尚知悔
    悟等一切情狀，量處如主文所示之刑，以示懲儆。扣案之鑰
    匙3支 ，係被告所有而供本件犯罪所用之物，已據被告供明
    在卷，併依刑法第38條第1 項第2 款規定宣告沒收。
據上論斷，應依刑事訴訟法第299 條第1 項前段、第300 條，刑
法第28條、第56條、第321 條第1 項第2 款、第47條、第38條第
1項 第2 款，判決如主文。
本案經檢察官鄧媛到庭執行職務。
中    華    民    國    95    年    3     月    16    日
                  刑事第三庭    審判長法  官  李麗玲
                                      法  官  張兆光
                                      法  官  鄧雅心
以上正本證明與原本無異。
如不服本判決應於送達後10日內向本院提出上訴狀。
                                      書記官  黃美雲
中    華    民    國    95    年    3     月    16    日
附錄本案論罪科刑法條
中華民國刑法第三百二十一條
犯竊盜罪而有左列情形之一者，處六月以上五年以下有期徒刑：
一、於夜間侵入住宅或有人居住之建築物、船艦，或隱匿其內而
    犯之者。
二、毀越門扇、牆垣或其他安全設備而犯之者。
三、攜帶兇器而犯之者。
四、結夥三人以上而犯之者。
五、乘火災、水災或其他災害之際而犯之者。
六、在車站或埠頭而犯之者。
前項之未遂罰之。


司法院資訊處製作；財團法人民間司法改革基金會備份。
